---
title: "HW2"
output: html_document
---

Загрузим наши данные:

```{r}
df <- read.table(file = 'study_fall2020_dataprog_creditcard.txt',
                sep = ';',
                header = TRUE)
head(df)
```


## Информация о dataset:

card: Factor. Was the application for a credit card accepted?


reports: Number of major derogatory reports.


age: Age in years plus twelfths of a year.


income: Yearly income (in USD 10,000).


share: Ratio of monthly credit card expenditure to yearly income.


expenditure: Average monthly credit card expenditure.


owner: Factor. Does the individual own their home?


selfemp: Factor. Is the individual self-employed?


dependents: Number of dependents.


months: Months living at current address.


majorcards: Number of major credit cards held.


active: Number of active credit accounts.


## Task:

1. Опишите распределения данных по возрасту, полу и уровню дохода


К сожалению в данных нету информации про пол претендентов, поэтому опишем распределения данных только по возрасту и уровню дохода.


```{r}
par(mfrow=c(1,2))
hist(df$age, col= "light green", main = "Age", xlab = "Age")
hist(df$income, col= "light green", main = "Income (in USD 10000)", xlab = "Income")
title("probability", line = -1, outer = TRUE)
```

Полученные расспределения можно назвать унимодальными.



2. Опишите структуру трат
```{r}
plot(income~majorcards, data = df)
plot(income~expenditure, data = df)
```





3. Опишите зависимость, выдана карта, или нет от других признаков

Для описание зависимостей построим модель логистической регресии и выдилим значимые переменые. 

```{r}
summary(df)
df_cop <- na.omit(df)
```

```{r}
df_for_cor <- data.frame( "reports"    = df$reports, 
                          "age"        = df$age, 
                          "income"     = df$income,
                          "share"      = df$share,
                          "expen"      = df$expenditure,
                          "depen"      = df$dependents,
                          "months"     = df$months,
                          "majorcards" = df$majorcards,
                          "active"     = df$active)

pairs.panels(df_for_cor, 
             method = "pearson", 
             hist.col = "orange",
             density = TRUE,
             ellipses = FALSE,
             lm = TRUE,
             stars = TRUE
             )
```


```{r}
fit.full <- glm(card ~ reports + income + majorcards + dependents + selfemp, data = df_cop, family = binomial())
summary(fit.full)
```

```{r}
exp(coef(fit.full))
```

Таким образом увеличение income, majorcards и уменьшение reports, dependents, selfempyes приводит к увеличению шансов на получение карты.



