---
title: "HW2"
output: html_document
---

Загрузим наши данные:

```{r}
df <- read.table(file = 'study_fall2020_dataprog_creditcard.txt',
                sep = ';',
                header = TRUE)
head(df)
```


## Информация о dataset:

card: Factor. Was the application for a credit card accepted?


reports: Number of major derogatory reports.


age: Age in years plus twelfths of a year.


income: Yearly income (in USD 10,000).


share: Ratio of monthly credit card expenditure to yearly income.


expenditure: Average monthly credit card expenditure.


owner: Factor. Does the individual own their home?


selfemp: Factor. Is the individual self-employed?


dependents: Number of dependents.


months: Months living at current address.


majorcards: Number of major credit cards held.


active: Number of active credit accounts.


## Task:

1. Опишите распределения данных по возрасту, полу и уровню дохода


К сожалению в данных нету информации про пол претендентов, поэтому опишем распределения данных только по возрасту и уровню дохода.


```{r}
library(ggplot2)


ggplot(data = df, aes(x = age)) +
  geom_histogram(fill = "yellowgreen", 
                 color = "black")+ 
  geom_vline(xintercept = median(df$age), 
             color = "red",
             lty = 2)

ggplot(data = df, aes(x = income)) +
  geom_histogram(fill = "yellowgreen", 
                 color = "black")+ 
  geom_vline(xintercept = median(df$income), 
             color = "red",
             lty = 2)


ggplot(data = df, aes(y = age)) +
  geom_boxplot(fill = "yellowgreen", 
                 color = "black")

ggplot(data = df, aes(y = income)) +
  geom_boxplot(fill = "yellowgreen", 
                 color = "black")

```

Полученные расспределения можно назвать унимодальными.



2. Опишите структуру трат
```{r}

ggplot(data = df, aes(x = income, y = expenditure)) +
geom_point() + 
labs(title = "income VS expenditure", 
     x = "income", 
     y = "expenditure")

ggplot(data = df, aes(x = income, y = majorcards)) +
geom_point() + 
labs(title = "income VS majorcards", 
     x = "income", 
     y = "majorcards")
```





3. Опишите зависимость, выдана карта, или нет от других признаков

Для описание зависимостей построим модель логистической регресии и выдилим значимые переменые. 

```{r}
summary(df)
df_cop <- na.omit(df)
```

```{r}
library(psych)
df_for_cor <- data.frame( "reports"    = df$reports, 
                          "age"        = df$age, 
                          "income"     = df$income,
                          "share"      = df$share,
                          "expen"      = df$expenditure,
                          "depen"      = df$dependents,
                          "months"     = df$months,
                          "majorcards" = df$majorcards,
                          "active"     = df$active)

pairs.panels(df_for_cor, 
             method = "pearson", 
             hist.col = "orange",
             density = TRUE,
             ellipses = FALSE,
             lm = TRUE,
             stars = TRUE
             )
```


```{r}
library(dplyr)

df_cop$card <- as.factor(df_cop$card)
fit.full <- glm(card ~ reports + income + majorcards + dependents + selfemp, data = df_cop, family = binomial)
summary(fit.full)


```

```{r}
exp(coef(fit.full))
```

Таким образом увеличение income, majorcards и уменьшение reports, dependents, selfempyes приводит к увеличению шансов на получение карты.



